臺灣臺北地方法院民事簡易判決
111年度北簡字第146號
原      告  萬事順交通有限公司（原名偉順交通有限公司）

法定代理人  呂燕如  
訴訟代理人  蘇正升  
被      告  楊皓鈞  

上列當事人間請求返還牌照等事件，本院於中華民國111年2月8
日言詞辯論終結，判決如下：
    主      文
被告應給付原告新臺幣玖仟元，及自民國一百一十一年一月七日
起至清償日止，按週年利率百分之五計算之利息。
被告應將車牌號碼○○○－0○號營業用小客車號牌貳面及行車執照壹
枚返還原告。
訴訟費用新臺幣壹仟元由被告負擔。
本判決第一項得假執行。但被告以新臺幣玖仟元為原告預供擔保
，得免為假執行。
本判決第二項得假執行。但被告以新臺幣肆萬元為原告預供擔保
，得免為假執行。
    事實及理由
一、原告主張：兩造於民國103年4月24日簽訂臺北市計程車客運
    業駕駛人自備車輛參與經營契約書（下稱系爭契約），約定
    由被告提供103年4月份出廠、日產牌、引擎號碼為HR000000
    00C號之車輛加入原告公司營業，並向原告租用營業用小客
    車車牌號碼000-00號牌2面及行車執照1枚，約定被告每月應
    給付行政管理費(下稱靠行費)新臺幣(下同)1,000元，詎被
    告自110年3月起至同年11月止，積欠原告靠行費合計9,000
    元，顯已違約，原告已於110年12月1日寄發存證信函為終止
    系爭契約，並催告繳清欠費並將牌照返還之意思表示，惟未
    獲置理，爰依系爭契約之法律關係，提起本件訴訟等語，並
    聲明：㈠被告應給付原告9,000元，及自起訴狀繕本送達翌日
    起至清償日止，按週年利率5%計算之利息。㈡如主文第2項所
    示。
二、被告則以：對於原告的請求認諾，同意原告的請求等語，為
    抗辯。
三、本院得心證之理由：
  ㈠按當事人於言詞辯論時為訴訟標的之捨棄或認諾者，應本於
    其捨棄或認諾為該當事人敗訴之判決，民事訴訟法第384條
    定有明文。
  ㈡經查，被告已於本院110年2月8日言詞辯論期日當庭為認諾之
    意思表示，有當日言詞辯論筆錄可稽（見本院卷第43頁），
    揆諸前揭規定，自應本於其認諾為被告敗訴之判決。
　㈢從而，原告請求⒈被告應給付原告9,000元，及自起訴狀繕本
    送達翌日即111年1月7日(見本院卷第33頁)起至清償日止，
    按週年利率5%計算之利息；⒉被告應將車牌號碼000-00號營
    業用小客車號牌貳面及行車執照壹枚返還原告，均為有理由
    ，應予准許。
四、本件係就民事訴訟法第427條訴訟適用簡易程序所為被告敗
    訴之判決，依同法第389條第1項第3款規定，應依職權宣告
    假執行，並依同法第392條第2項規定，依職權宣告被告如預
    供擔保，得免為假執行。
五、本件事證已臻明確，兩造其餘攻擊防禦方法及證據，核與判
    決之結果不生影響，爰不一一論列，併此敘明。 
六、訴訟費用負擔之依據：民事訴訟法第78條。本件訴訟費用額
    ，依後附計算書確定如主文第2項所示金額。
中　　華　　民　　國　　111 　年　　3 　　月　　1 　　日
                  臺北簡易庭    法　官  葉藍鸚
訴訟費用計算書
項　　    目               金　額（新臺幣）　　   備　註
第一審裁判費   　 　　     1,000元
合　　　　計　　　         1,000元
以上正本係照原本作成。
如不服本判決，須以違背法令為理由，應於判決送達後20日內向
本庭提出上訴狀（須按他造當事人之人數附繕本）。如委任律師
提起上訴者，應一併繳納上訴審裁判費。
中　　華　　民　　國　　111 　年　　3 　　月　　1 　　日
                                書記官  林錫欽